th: อาหาร เครื่องดื่ม และยาสูบ > รายการอาหาร: เบเกอรี่; ผลไม้เคลือบช็อกโกเลต; ลูกกวาดและช็อกโกเลต; เครื่องปรุงรสและซอส; ส่วนผสมในการทำอาหารและการอบ; ผลิตภัณฑ์จากนม; เครื่องจิ้มและเครื่องทา; กระเช้าอาหารของขวัญ; ขนมและอาหารแช่แข็ง; ผลไม้และผัก; เมล็ดพืช ข้าว และธัญพืช; เนื้อสัตว์ อาหารทะเล และไข่; ถั่วและเมล็ดพืช; พาสต้าและบะหมี่; อาหารที่ทำสำเร็จ; เครื่องปรุงรสและเครื่องเทศ; อาหารว่าง; ซุปและน้ำสต็อก; ผลิตภัณฑ์เต้าหู้ ถั่วเหลือง และมังสวิรัติ
hu: Élelmiszerek, italok és dohányáru > Élelmiszertételek: Péksütemény; Kandírozott és csokoládéval bevont gyümölcs; Cukorka és csokoládé; Fűszerek és szószok; Főzési és sütési összetevők; Tejtermékek; Mártások és terítékek; Étel-ajándékkosarak; Fagyasztott desszertek és újdonságok; Gyümölcsök és Zöldségek; Gabona, rizs és gabonafélék; Hús, tenger gyümölcsei és tojások; Dió és magvak; Tészta és nudlik; Elkészített ételek; Fűszerek; Snack ételek; Levesek és alaplevek; Tofu, szója és vegetáriánus termékek
fr: Alimentation, boissons et tabac > Aliments: Boulangerie; Fruits confits et fruits enrobés de chocolat; Bonbons et chocolat; Sauces et condiments; Ingrédients pour la cuisine et la pâtisserie; Produits laitiers; À tartiner; Paniers cadeaux gourmands; Glaces et desserts glacés; Fruits et légumes; Graines, riz et céréales; Viande, poisson et fruits de mer, œufs; Noix et graines; Pâtes et nouilles; Plats cuisinés; Épices et assaisonnements; Produits à grignoter; Bouillons et soupes; Tofu et produits à base de soja
bg-BG: Храна, напитки и тютюневи изделия > Хранителни продукти: Печива; Захаросани и покрити с шоколад плодове; Бонбони и шоколад; Добавки и сосове; Съставки за готвене и печене; Млечни продукти; Разядки и продукти за мазане; Подаръчни кошници с храна; Замразени десерти и замразени лакомства; Плодове и зеленчуци; Зърна, ориз и зърнени храни; Месо, морски дарове и яйца; Ядки и семена; Паста и нудли; Готови храни; Овкусяване и подправки; Храни за междинна закуска; Супи и бульони; Тофу, соя и вегетариански продукти
sv: Mat, dryck och tobak > Livsmedel: Bakning; Kanderade och chokladöverdragna frukter; Godis och choklad; Kryddor och såser; Ingredienser för matlagning och bakning; Mjölkprodukter; Dip och bredbara pålägg; Matkorgar; Frusna efterrätter; Frukter och grönsaker; Säd, ris och spannmål; Kött, skaldjur och ägg; Nötter och frön; Pasta och nudlar; Färdigmat; Kryddor och smaktillsatser; Snacks; Soppor och buljonger; Tofu, soja och produkter för vegetarianer
nb: Mat, drikkevarer og tobakk > Matvarer: Bakeri; Kandisert og sjokoladedekket frukt; Godteri og sjokolade; Tilbehør og sauser; Ingredienser til matlagning og baking; Meieriprodukter; Dipper og pålegg; Gavekurver med mat; Frosne desserter; Frukt og grønnsaker; Korn, ris og frokostblandinger; Kjøtt, sjømat og egg; Nøtter og frø; Pasta og nudler; Forberedt mat; Smakstilsetninger og krydder; Snacksmat; Supper og buljonger; Tofu, soya og vegetariske produkter
tr: Yiyecek, İçecekler ve Tütün Mamülleri > Yiyecek Çeşitleri: Unlu Mamuller; Şeker ve Çikolata Kaplı Meyve; Şekerleme ve Çikolata; Çeşniler ve Soslar; Pişirme Malzemeleri; Süt Ürünleri; Dip Soslar ve Sürülebilir Soslar; Yiyecek Dolu Hediye Sepetleri; Dondurulmuş Tatlılar ve Şekerli Yiyecekler; Meyve ve Sebzeler; Tahıllar ve Pirinç; Et, Deniz Ürünleri ve Yumurtalar; Kabuklu Yemişler ve Çekirdekler; Makarna ve Erişteler; Hazır Yiyecekler; Çeşniler ve Baharatlar; Atıştırmalıklar; Çorbalar ve Et Suları; Tofu, Soya ve Vejetaryen Ürünleri
vi: Thực phẩm, đồ uống và thuốc lá > Hàng thực phẩm: Bánh mỳ; Hoa quả phủ đường và sô cô la; Kẹo và sô cô la; Gia vị và nước sốt; Nguyên liệu nấu ăn và nướng bánh; Sản phẩm sữa; Nước chấm và phết; Giỏ quà tặng; Món tráng miệng đông lạnh và món mới lạ; Trái cây và rau; Thóc lúa, gạo và ngũ cốc; Thịt, hải sản và trứng; Đậu và hạt; Mỳ ống và mỳ; Thức ăn chế biến sẵn; Hạt nêm và gia vị; Thức ăn nhẹ; Xúp và nước dùng; Đậu phụ, đỗ tương và sản phẩm chay
ro-RO: Alimente, băuturi și tutun > Produse alimentare: Brutărie; Fructe confiate și acoperite cu ciocolată; Bomboane și ciocolată; Condimente și sosuri; Ingrediente pentru gătit și copt; Produse lactate; Sosuri groase și creme tartinabile; Coșuri-cadou cu produse alimentare; Deserturi congelate; Fructe și legume; Cereale și orez; Carne, fructe de mare și ouă; Fructe cu coajă lemnoasă și semințe; Paste și tăiței; Alimente preparate; Amestecuri pentru condimentare și condimente; Gustări; Supe și bulionuri; Tofu, soia și produse vegetariene
sl-SI: Hrana, pijača in tobak > Prehrambeni izdelki: Pekovski izdelki; Kandirano in s čokolado oblito sadje; Sladkarije in čokolada; Dodatki jedem in omake; Sestavine za kuhanje in peko; Mlečni izdelki; Pomake in namazi; Darilne košare s hrano; Zamrznjene sladice in posebne sladice; Sadje in zelenjava; Zrna, riž in žita; Meso, morski sadeži in jajca; Oreščki in semena; Testenine in rezanci; Pripravljena hrana; Dišavnice in začimbe; Prigrizki; Juhe in jušne osnove; Tofu, soja in vegetarijanski izdelki
cs: Jídlo, pití a tabák > Potraviny: Pečivo; Kandované ovoce a ovoce v čokoládě; Sladkosti a čokoláda; Přísady, ochucovadla a omáčky; Ingredience na vaření a pečení; Mléčné výrobky; Pomazánky, másla a dipy; Dárkové potravinové koše; Mražené sladkosti; Ovoce a zelenina; Obilniny, rýže a obiloviny; Maso, ryby a vejce; Ořechy a semena; Těstoviny a nudle; Zpracované potraviny; Koření; Svačiny a pochutiny; Polévky a bujóny; Tofu a sójové výrobky
el: Τρόφιμα, ποτά & προϊόντα καπνού > Είδη διατροφής: Αρτοποιεία; Ζαχαρωμένα & σοκολατένια φρούτα; Καραμέλες & σοκολάτα; Καρυκεύματα & σάλτσες; Υλικά μαγειρικής & ζαχαροπλαστικής; Γαλακτοκομικά προϊόντα; Ντιπ & αλείμματα; Καλάθια δώρων με τρόφιμα; Κατεψυγμένα επιδόρπια & καινοτομίες; Φρούτα & λαχανικά; Δημητριακά, ρύζι & δημητριακά πρωινού; Κρέας, θαλασσινά & αυγά; Ξηροί καρποί & σπόροι; Ζυμαρικά & νουντλς; Έτοιμα φαγητά; Καρυκεύματα & μπαχαρικά; Τροφές σνακ; Σούπες & ζωμοί; Τόφου, προϊόντα σόγιας & χορτοφαγικά προϊόντα
en: Food, Beverages & Tobacco > Food Items: Bakery; Candied & Chocolate Covered Fruit; Candy & Chocolate; Condiments & Sauces; Cooking & Baking Ingredients; Dairy Products; Dips & Spreads; Food Gift Baskets; Frozen Desserts & Novelties; Fruits & Vegetables; Grains, Rice & Cereal; Meat, Seafood & Eggs; Nuts & Seeds; Pasta & Noodles; Prepared Foods; Seasonings & Spices; Snack Foods; Soups & Broths; Tofu, Soy & Vegetarian Products
zh-TW: 食物、飲料和菸草 > 食品: 烘焙坊; 糖衣水果/巧克力水果; 糖果和巧克力; 調味料/醬料; 烹飪和烘焙食材; 乳製品; 沾醬和抹醬; 食品禮籃/禮盒; 冷凍甜品; 蔬果; 五穀雜糧食品; 肉/海鮮/蛋; 堅果食品; 義大利麵/麵食; 調理食品; 調味品和香料; 零食; 濃湯/湯品; 豆腐/豆類/蔬食產品
pl: Żywność, napoje i tytoń > Żywność: Wypieki; Owoce w czekoladzie i kandyzowane; Cukierki i czekolady; Przyprawy i sosy; Składniki do gotowania i pieczenia; Nabiał; Dipy i smarowidła; Kosze prezentowe; Mrożone desery i dodatki; Owoce i warzywa; Ziarna, ryż i płatki; Mięso, owoce morza i jajka; Orzechy i ziarna; Makarony i kluski; Dania gotowe; Przyprawy i wzmacniacze smaku; Przekąski; Zupy i buliony; Produkty z tofu, soi i wegetariańskie
de: Nahrungsmittel, Getränke & Tabak > Lebensmittel: Backwaren; Schokofrüchte; Süßigkeiten & Schokolade; Würzmittel & Saucen; Koch- & Backzutaten; Milchprodukte; Dips & Brotaufstriche; Delikatessen Präsentkörbe; Tiefkühl-Desserts & -Neuheiten; Obst & Gemüse; Körner, Reis & Getreide; Fleisch, Fisch, Meeresfrüchte & Eier; Nüsse & Samen; Pasta & Nudeln; Fertiggerichte; Würzen & Verfeinern; Vorspeisen & Snacks; Suppen & Brühen; Tofu- & Soja-Produkte
da: Fødevarer, drikkevarer og tobak > Fødevarer: Bagning; Frugt med chokoladeovertræk og kandiseret frugt; Slik og chokolade; Krydderier og saucer; Ingredienser til madlavning og bagning; Mælkeprodukter; Dip og smørepålæg; Gavekurve med mad; Frosne desserter og festartikler; Frugt og grøntsager; Korn, ris og morgenmadsprodukter; Kød, fisk, skaldyr og æg; Nødder og kerner; Pasta og nudler; Færdigretter; Krydderier; Mellemmåltider; Supper og bouilloner; Tofu, soja og vegetariske produkter
es: Alimentación, bebida y tabaco > Alimentos: Panadería; Frutas recubiertas de chocolate y caramelizadas; Bombones y chocolatinas; Condimentos y salsas; Ingredientes de cocina y repostería; Lácteos; Salsas y cremas para untar; Cestas de comida de regalo; Chucherías y postres helados; Frutas y verduras; Granos, arroz y cereales; Carne, marisco y huevos; Frutos secos y semillas; Pasta y fideos; Comida preparada; Aliños y especias; Entremeses y aperitivos; Sopas y caldos; Productos de soja, tofu y vegetarianos
it: Cibo, bevande e tabacco > Alimenti: Prodotti da forno; Frutta candita o ricoperta di cioccolato; Caramelle e cioccolato; Condimenti e salse; Ingredienti per cucinare e da forno; Prodotti caseari; Intingoli e spalmabili; Cesti regalo; Semifreddi e gelati; Frutta e verdura; Grano, riso e cereali; Carne, pesce e uova; Noci e semi; Pasta e tagliatelle; Cibi già pronti; Aromi e spezie; Stuzzichini e snack; Zuppe e consommé; Tofu e prodotti di soia
pt-BR: Alimentos, bebidas e tabaco > Alimentos: Padaria; Frutas cristalizadas ou cobertas de chocolate; Doces e chocolates; Condimentos e molhos; Ingredientes para cozidos e assados; Lacticínios; Molhos e pastas; Cestas de alimentos para presente; Sobremesas congeladas e novidades; Frutas e vegetais; Grãos, arroz e cereais; Carne, frutos do mar e ovos; Nozes e sementes; Massas e talharins; Pratos prontos; Temperos; Aperitivos e petiscos; Sopas e caldos; Produtos vegetarianos, tofu e soja
sk-SK: Potraviny, nápoje a tabakové výrobky > Potraviny: Pečivo; Kandizované ovocie v čokoláde; Cukríky a čokoláda; Ochucovadlá a omáčky; Prísady na varenie a pečenie; Mliečne výrobky; Dipy a nátierky; Potravinové darčekové koše; Mrazené dezerty a novinky; Ovocie a zelenina; Obilniny, ryža a cereálie; Mäso, morské plody a vajcia; Orechy a semená; Cestoviny a rezance; Hotové jedlá; Koreninové zmesi; Slané pochutiny; Polievky a bujóny; Tofu, sója a vegetariánske produkty
fi: Ruoka, juoma ja tupakkatuotteet > Ruokatuotteet: Leivonnaiset; Sokeri- ja suklaakuorrutteiset hedelmät; Karkit ja suklaa; Maustekastikkeet ja kastikkeet; Ruuanlaitto- ja leivonta-aineet; Maitotuotteet; Dipit ja levitteet; Ruokakorit; Pakastejälkiruuat; Hedelmät ja kasvikset; Viljat, riisi ja jyvät; Liha, merenelävät ja kananmunat; Pähkinät ja siemenet; Pasta ja nuudelit; Valmisruuat; Mausteet ja maustaminen; Välipalat; Keitot ja liemet; Tofu-, soija- ja kasvisruokavalioon sopivat tuotteet
ko: 식품/음료/담배 > 식품: 제과/제빵; 설탕 조림/초콜릿 입힌 과일; 사탕/초콜릿; 양념/소스; 요리 및 제과/제빵 재료; 유제품; 디핑소스/스프레드; 식품 선물 바구니; 냉동 디저트/아이스크림 바; 과일/야채; 곡물/쌀/시리얼; 축산물/수산물/달걀; 견과/씨앗; 파스타/국수; 조리 식품; 양념/향신료; 간식; 수프; 두부/콩/채식 제품
lt-LT: Maistas, gėrimai ir tabakas > Maisto prekės: Kepiniai; Cukruoti ir šokoladu padengti vaisiai; Saldainiai ir šokoladas; Pagardai ir padažai; Maisto gaminimo ir kepimo ingredientai; Pieno produktai; Mirkomieji padažai ir užtepėlės; Maisto dovanų krepšeliai; Šaldyti desertai ir naujovės; Vaisiai ir daržovės; Grūdai, ryžiai ir dribsniai; Mėsa, jūros gėrybės ir kiaušiniai; Riešutai ir sėklos; Makaronai; Paruošti maisto produktai; Prieskoniai; Užkandžiai; Sriubos ir sultiniai; Tofu, sojos ir vegetariški produktai
ja: 食品・飲料 > 食品: ベーカリー; 砂糖漬け・チョココーティングフルーツ; お菓子・チョコレート; 調味料・ソース; 調理材料・製菓材料; 乳製品; ディップ・スプレッド; 食品ギフトセット; 冷凍菓子; 野菜・果物; 米・穀類; 肉・魚介類; ナッツ; パスタ・めん類; 調理済み食品; 調味料・スパイス; 軽食・スナック; スープ・ブイヨン; 豆腐・大豆製品
ru: Продукты, напитки и табачные изделия > Пищевые продукты: Выпечка; Цукаты и фрукты в шоколадной глазури; Конфеты и шоколад; Приправы, добавки и соусы; Кулинарные и кондитерские ингредиенты; Молочные продукты; Соусы, пасты и джемы; Подарочные продуктовые корзины; Мороженое и замороженные десерты; Фрукты и овощи; Рис и крупы; Мясо, морепродукты и яйца; Орехи и семечки; Паста и лапша; Готовые блюда; Приправы и специи; Снеки; Супы и бульоны; Тофу, соевые и вегетарианские продукты
pt-PT: Comida, bebidas e tabaco > Artigos alimentares: Panificação; Fruta cristalizada e com cobertura de chocolate; Doces e chocolates; Condimentos e molhos; Ingredientes para cozinhar e assar; Produtos lácteos; Molhos e recheios; Cabazes alimentares; Sobremesas e novidades congeladas; Frutas e vegetais; Grãos, arroz e cereal; Carne, peixe/marisco e ovos; Fruta casca rígida e sementes; Massa e noodles; Comida preparada; Condimentos e especiarias; Snacks; Sopas e caldos; Produtos de tofu, soja e vegetarianos
nl: Eten, drinken en tabak > Voedselitems: Bakkerij; Geglazuurd en chocoladefruit; Snoep en chocolade; Specerijen en sauzen; Ingrediënten voor koken en bakken; Zuivelproducten; Dips en spreads; Cadeaumanden met voedsel; Bevroren desserts en nieuwigheden; Fruit en groente; Granen, rijst en graanproducten; Vlees, vis en eieren; Noten en zaden; Pasta en noedels; Kant-en-klare etenswaren; Kruiden; Voorgerechten en snacks; Soepen en bouillon; Tofu- en sojaproducten
hr-HR: Hrana, piće i duhan > Prehrambeni artikli: Pekara; Kandirano i čokoladno voće; Slatkiši i čokolade; Začini i umaci; Sastojci za kuhanje i pečenje kolača; Mliječni proizvodi; Umaci i namazi; Poklon košare s hranom; Smrznuti deserti i grickalice; Voće i povrće; Žitarice u zrnu, riža i žitarice; Meso, morski plodovi i jaja; Orašasti plodovi i sjemenke; Tjestenina i rezanci; Gotova hrana; Arome i začini; Grickalice; Juhe; Tofu, soja i vegetarijanski proizvodi
zh-CN: 饮食/烟酒 > 食品: 烘焙食品; 巧克力涂层/糖裹水果; 糖果与巧克力; 酱汁与调味品; 烹饪与烘焙原料/作料; 乳制品; 蘸料/酱汁; 食品礼篮; 冰冻甜点; 蔬菜/水果; 粮食; 水产/肉/蛋; 坚果/干果; 面条/通心粉; 熟食; 调味品/调料; 零食; 汤类; 豆腐/豆制品/素食品